臺灣臺中地方法院刑事判決
111年度易緝字第82號
公  訴  人  臺灣臺中地方檢察署檢察官
被      告  DANG  LY  HUYNH (中文名：鄧李黃)





上列被告因賭博案件，經檢察官提起公訴（110年度偵字第13263
號），本院判決如下：
    主    文
DANG  LY  HUYNH (鄧李黃)共同犯圖利聚眾賭博罪，處有期徒刑
貳月，如易科罰金，以新臺幣壹仟元折算壹日。扣案如附表編號
5、6所示之物均沒收。
    犯罪事實
一、DANG LY HUYNH（中文名：鄧李黃，下稱鄧李黃）與NGUYEN 
    QUANG THANG（中文名：阮光勝，下稱阮光勝）、LUU DINH 
    NHAT（中文名：劉庭日，下稱劉庭日）、陳義霖、NGUYEN V
    AN QUYET（中文名：阮文決，下稱阮文決）、NGUYEN QUANG
     THANG（中文名：阮光勝，下稱阮光勝，前開4人業經本院
    判決有罪確定）、綽號「阿二」之真實姓名年籍不詳越南籍
    成年人（由警方另行偵辦），共同基於意圖營利供給賭博場
    所及聚眾賭博之犯意聯絡，自民國110年3月21日某時起至同
    日23時許為警查獲止，在「阿二」開設經營位於臺中市○區○
    ○路000號之連棟透天建築3樓，分別由阮光勝擔任看門人員
    ，劉庭日擔任清注人員，鄧李黃、陳義霖及阮文決擔任把風
    人員等職務，先由「阿二」向每位賭客收取抽頭入場費新臺
    幣（下同）1,000元後，賭客即可前往上開地點參與「搖盤
    」賭博，即將撲克牌剪成4張，分為黑白2面並放入大碗中，
    再由賭客猜賭大碗搖定後之大碗中撲克牌黑、白數量之單或
    雙為輸贏，鄧李黃、阮光勝、劉庭日、陳義霖、阮文決與「
    阿二」即以此方式，共同提供賭博場所聚眾賭博以牟利。嗣
    經警接獲線報前往現場逕行搜索而查獲，並扣得如附表所示
    之物，始悉上情。　　
二、案經臺中市政府警察局大雅分局報告臺灣臺中地方檢察署檢
    察官偵查起訴。
    理    由
一、證據能力部分：
    按被告以外之人於審判外之言詞或書面陳述，除法律有規定
    者外，不得作為證據。被告以外之人於審判外之陳述，雖不
    符前4條之規定，而經當事人於審判程序同意作為證據，法
    院審酌該言詞陳述或書面陳述作成時之情況，認為適當者，
    亦得為證據，刑事訴訟法第159條第1項、第159條之5第1項
    定有明文。查本案下列引用被告以外之人於審判外之言詞或
    書面陳述，檢察官及被告鄧李黃（下稱被告）均表示同意做
    為證據使用（見本院易緝82號卷第92頁），本院審酌該等證
    據之取得過程並無瑕疵，均屬合法，與本案待證事實間復具
    有相當之關聯性，以之為本案證據尚無不當，自有證據能力
    。
二、認定犯罪事實所憑之證據及理由：
    上開犯罪事實，業據被告於本院審理中坦承不諱，並經證人
    即同案被告劉庭日、陳義霖、阮文決、阮光勝、證人即賭客
    TRAN VAN PHUC（中文名：陳文福）、KGUYEN CONG TIEP（
    中文名：阮功捷）、PHAN VAN CUONG（中文名：潘文強）、
    BUI VAN HUNG（中文名：斐文雄）、LY HUNG CUONG（中文
    名：李雄強）、PHAM VAN THAO（中文名：范文操）、VU DI
    NH HIEP（中文名：武庭協）、NGUYEN VAN XUAN（中文名：
    阮文春）、VU VAN HUY（中文名：武文輝）於警詢時，及證
    人即查緝警員丁逸鋒於偵訊時證述明確，且有指認犯罪嫌疑
    人紀錄表、指認表及真實姓名對照表、臺中市政府警察局大
    雅分局搜索扣押筆錄、扣押物品目錄表、現場蒐證照片、本
    院110年3月26日中院麟刑以110急搜7字第1100022225號函在
    卷可稽，足徵被告之自白與事實相符，堪信採。本案事證明
    確，被告犯行堪以認定，應予依法論科。
三、論罪科刑：
㈠、按刑法第268條圖利供給賭博場所罪，本不以其場所為公眾得
    出入者為要件，而所謂之「賭博場所」，只要有一定之所在
    可供人賭博財物即可，非謂須有可供人前往之一定空間場地
    始足為之；意圖營利供給賭博場所或聚眾賭博，其賭場縱設
    在私人住宅內，仍應成立刑法第268 條之罪（最高法院108
    年度台非字第148號、94年度台非字第108號判決、院解字第
    3962號解釋意旨參照），故刑法上之意圖營利供給賭博場所
    罪，本不以賭博場所為公眾得出入者為要件；次按刑法第26
    8條意圖營利，聚眾賭博罪之所謂「聚眾賭博」，是指聚合
    多數人而言，參酌司法院釋字第145號解釋「所謂多數人包
    括特定之多數人在內」之意旨，「聚眾」不僅指不特定之多
    數人，且包括特定之多數人在內。查被告受共犯「阿二」之
    邀，擔任上開職務，在「阿二」經營之上址處所與賭客賭博
    財物，並藉此獲利，是核被告所為，係犯刑法第268條前段
    之意圖營利供給賭博場及同條後段之意圖營利聚眾賭博罪。
㈡、被告自110年3月21日某時起至同日23時許為警查獲時止，聚
    集賭客前往上址賭博財物，均係以同一營利之意圖，達成上
    開犯罪所為之各個舉動，應屬法律概念之一行為，其一行為
    觸犯上開2罪名，為想像競合犯，應依刑法第55條之規定，
    從一情節較重之圖利聚眾賭博罪處斷。
㈢、被告與同案被告劉庭日、陳義霖、阮光勝、阮文決、綽號「
    阿二」等人間，就本案犯行有犯意聯絡及行為分擔，應依刑
    法第28條之規定，論以共同正犯。
㈣、爰以行為人之責任為基礎，審酌被告不思以正當途徑獲取財
    富，貪圖僥倖之利得，受「阿二」之邀與「阿二」及其他同
    案被告等人共同為本案犯行，助長投機風氣，有害社會善良
    風俗，所為實有不該，並考量被告之犯罪動機、目的、手段
    、擔任之職務及分工、賭客投注之金額、犯後坦承犯行之犯
    後態度，兼衡被告自陳之智識程度、家庭經濟及生活狀況（
    見本院易緝82號卷第100頁）等一切情狀，量處如主文所示
    之刑，並諭知易科罰金之折算標準。
㈤、末按外國人受有期徒刑以上刑之宣告者，得於刑之執行完畢
    或赦免後，驅逐出境，為刑法第95條所明定。查被告係經核
    准來臺工作之越南籍外國人，前因逃逸而遭警方尋獲，有居
    留查詢資料在卷為憑（見警卷第165頁），然本院審酌被告
    於我國並無其他刑事犯罪前科紀錄，且犯後坦承犯行，所犯
    非重罪，參以本案之犯罪情節，應無繼續危害社會安全之虞
    ，本院認尚無依刑法第95條規定宣告被告於刑之執行完畢或
    赦免後驅逐出境之必要，併此敘明。
四、沒收：
㈠、按供犯罪所用、犯罪預備之物或犯罪所生之物，屬於犯罪行
    為人者，得沒收之，刑法第38條第2 項前段定有明文。查扣
    案如附表編號5、6 所示之物，均為共犯「阿二」交付給被
    告與同案被告陳義霖、阮文決供犯本案犯行所用之物，業據
    同案被告陳義霖、阮文決於本院準備程序時供述至明（本院
    易字卷第74頁），被告對於上開物品亦有事實上處分權，均
    應依刑法第38條第2項前段規定宣告沒收。
㈡、按犯罪所得，屬於犯罪行為人者，沒收之，於全部或一部不
    能沒收或不宜執行沒收時，追徵其價額，刑法第38條之1第1
     項、第3項定有明文。查被告於本院審理時供稱並無因本案
    犯行領到任何報酬等語（見本院易緝82號卷第90頁），且卷
    內並無證據證明被告有實際取得報酬，故無犯罪所得應予宣
    告沒收。
㈢、扣案如附表編號1至4所示之手機，分別為被告、同案被告陳
    義霖、阮文決、賭客李雄強等人所有，無證據顯示係供本案
    犯罪之用；如附表編號7至11所示之物及現金，無證據顯示
    為被告所有或有事實上處分權，爰均不予宣告沒收，併此敘
    明。
據上論斷，應依刑事訴訟法第299條第1項前段（依判決格式簡化
原則，僅引用程序法條文），判決如主文。
本案經檢察官戴旻諺提起公訴，檢察官黃元亨到庭執行職務。
中　　華　　民　　國　　111 　年　　6 　　月　　2 　　日
                  刑事第八庭    法  官  王靖茹
以上正本證明與原本無異。
如不服本判決應於收受判決後20日內向本院提出上訴書狀，並應
敘述具體理由；其未敘述上訴理由者，應於上訴期間屆滿後20日
內向本院補提理由書（均須按他造當事人之人數附繕本）「切勿
逕送上級法院」。
                                書記官  廖于萱
中　　華　　民　　國　　111 　年　　6 　　月　　2 　　日
附錄本案論罪科刑法條：
中華民國刑法第268條
意圖營利，供給賭博場所或聚眾賭博者，處3年以下有期徒刑，
得併科9萬元以下罰金。
【附表】
編號 扣押物 備註  1 不明廠牌手機1支 (含SIM卡：0000000000000號) 為賭客李雄強所有。  2 IPHONE7手機1支 (含SIM卡：000000000000000號) 為同案被告陳義霖所有。  3 IPHONE7手機1支 (含SIM卡：0000000000000號) 為被告鄧李黃所有。  4 IPHONE7手機1支 (含SIM卡：000000000000000號) 為同案被告阮文決所有。  5 無線電2支 為被告鄧李黃、陳義霖、阮文決使用。  6 遙控器1個 為被告鄧李黃、陳義霖使用。  7 帳本1本 無證據顯示為被告所有。  8 撲克牌3副 無證據顯示為被告所有。  9 不明賭具1個 無證據顯示為被告所有。  10 抽頭入場費13萬1,000元 無證據顯示為被告所有。  11 賭金10萬3,955元 為被告劉庭日所有。